【裁判字號】    99,台上,783
【裁判日期】    990204
【裁判案由】    偽造文書
【裁判全文】
最高法院刑事判決              九十九年度台上字第七八三號
上  訴  人  甲○○
上列上訴人因偽造文書案件，不服台灣高等法院中華民國九十八
年十一月三日第二審判決（九十八年度上訴字第三一九六號，起
訴案號：台灣桃園地方法院檢察署九十八年度偵字第二一六二號
），提起上訴，本院判決如下：
    主  文
上訴駁回。
    理  由
按刑事訴訟法第三百七十七條規定，上訴於第三審法院，非以判
決違背法令為理由，不得為之。是提起第三審上訴，應以原判決
違背法令為理由，係屬法定要件。如果上訴理由書狀並未依據卷
內訴訟資料，具體指摘原判決不適用何種法則或如何適用不當，
或所指摘原判決違法情事，顯與法律規定得為第三審上訴理由之
違法情形，不相適合時，均應認其上訴為違背法律上之程式，予
以駁回。本件原判決撤銷第一審判決關於上訴人甲○○部分，改
判仍依想像競合犯之例，從一重論處上訴人共同行使偽造公文書
罪，已詳敘認定犯罪事實之依據及憑以認定之理由，並說明量刑
時所審酌之具體情狀，在法定刑範圍內（有期徒刑一年以上七年
以下），處以有期徒刑一年四月。上訴意旨以上訴人雖屬共犯，
惟僅在車上負責把風，犯罪情節較實際下手行騙之范景郁（業經
第一審判處罪刑確定）為輕云云，指摘原判決對上訴人處以與范
景郁相同之刑，有量刑不當之違法。惟查量刑輕重本屬事實審法
院得依職權自由裁量之事項，共同正犯既應就全部犯罪結果同負
刑責，法院以行為人之責任為基礎，審酌刑法第五十七條所列情
狀，並非不得對各共同正犯科以相同之刑。觀諸原判決事實欄所
載，上訴人與詐欺集團成員范景郁、房黃忠（亦經判處罪刑確定
）及多名姓名不詳者，基於行使偽造公文書、特種文書、僭行公
務員職權以詐騙被害人款項之犯意聯絡與行為分擔，由上訴人與
房黃忠負責把風及保管偽造之公印，以便范景郁冒充法院書記官
並出示偽造公文書向被害人行騙等情，說明審酌上訴人正值青年
，不思正當途徑工作以換取金錢，竟參與詐騙集團行騙無辜，嚴
重損害司法機關公信力及危害社會治安等一切情狀，而為刑之量
定，殊無上訴意旨所指違法可言。再依偵查卷第六四、六五頁所
附扣案偽造之文書，計有「台灣台北地方法院監管科張仕凱」識
別證、載有「收款人：張仕凱書記官」之「台中地檢署監管科」
公文。原判決認定該詐欺集團成員先以電話要求被害人將款項交
予「台中地檢署張仕凱書記官」監管，並由范景郁向被害人出示
上開偽造之識別證及公文，亦無上訴意旨所指判決理由矛盾情事
。本件上訴顯非依據卷內訴訟資料執為指摘，揆諸首揭說明，其
上訴違背法律上之程式，應予駁回。
據上論結，應依刑事訴訟法第三百九十五條前段，判決如主文。
中    華    民    國  九十九  年    二    月    四    日
                      最高法院刑事第十庭
                          審判長法官  花  滿  堂
                                法官  黃  正  興
                                法官  陳  東  誥
                                法官  林  錦  芳
                                法官  洪  昌  宏
本件正本證明與原本無異
                                      書  記  官
中    華    民    國  九十九  年    二    月    六    日
                                                     m

司法院資訊處製作；財團法人民間司法改革基金會備份。
